【裁判字號】    97,上訴,949
【裁判日期】    970408
【裁判案由】    違反槍砲彈藥刀械管制條例
【裁判全文】
臺灣高等法院刑事判決                 97年度上訴字第949號
上  訴  人
即  被  告  甲○○
指定辯護人  周君穎  本院公設辯護人
上列上訴人因違反槍砲彈藥刀械管制條例案件，不服臺灣臺北地
方法院96年度訴字第1407號，中華民國97年1月23日第一審判決
（起訴案號：臺灣臺北地方法院檢察署95年度偵字第26065號）
，提起上訴，本院判決如下：
    主  文
上訴駁回。
    事  實
一、甲○○前於民國92年間，因違反毒品危害防制條例案件，經
    灣臺北地方法院92年度訴字第861號就施用第一級毒品部分
    判處有期徒刑10月，另連續施用第二級毒品部分判處有期徒
    刑10月，並定應執行刑為有期徒刑1年6月，上訴後，經本院
    以92年度上訴字第3348號判決上訴駁回而確定；另因妨害自
    由罪，經原審法院以92年度訴字第166號判決處有期徒刑1年
    確定；嗣經本院以93年度聲字第504號定應執行刑為有期徒
    刑2年5月，發監執行後，於94年9月9日假釋，且於95年3月
    17日縮刑期滿，假釋未經撤銷，而以已執行論。
二、甲○○（被訴加重強盜未遂部分，業經原審判決無罪確定）
    不知警惕，明知具殺傷力之各式手槍係屬槍砲彈藥刀械管制
    條例第4條第1項第1款所稱之槍砲，非經中央主管機關許可
    不得持有，竟未經許可，而基於持有可發射子彈具有殺傷力
    改造手槍之犯意，於95年9月間，向姓名、年籍不詳，綽號
    「阿秋」之成年男子，取得可發射子彈具殺傷力，仿FN廠
    1910型半自動手槍製造、換裝土造金屬槍管而成之改造手槍
    1 支（含彈匣1個、槍枝管制編號0000000000，下稱改造手
    槍）而持有之。嗣於上開情事為有偵查犯罪權限之公務員知
    悉前，於95年11月30日主動至臺北市政府警察局萬華分局莒
    光派出所自首其持有上開改造手槍之犯行，並表示願意接受
    裁判，且報繳上開改造手槍1支（含彈匣1個）。
三、案經甲○○自首，由臺北市政府警察局萬華分局報告臺灣臺
    北地方法院檢察署檢察官偵查起訴。
     理  由
一、訊據上訴人即被告甲○○對其基於持有可發射子彈具有殺傷
    力改造手槍之犯意，於95年9月間，向姓名、年籍不詳，綽
    號「阿秋」之成年男子，取得可發射子彈具殺傷力，仿FN廠
    1910型半自動手槍製造、換裝土造金屬槍管而成之改造手槍
    1支（含彈匣1個、槍枝管制編號0000000000）而持有，並主
    動於95年11月30日至臺北市政府警察局萬華分局莒光派出所
    向員警林世哲自首其持有上開改造手槍之犯行，且表示願意
    接受裁判，而報繳上開改造手槍1支之事實，業據被告於警
    詢、偵查中坦承不諱。
二、被告報繳上開改造手槍1支（含彈匣1個），經內政部警政署
    刑事警察局鑑定結果，認扣得之改造手槍1支，係仿FN廠191
    0型半自動手槍製造之槍枝，換裝土造金屬槍管而成之改造
    手槍，機械性能良好，可擊發適用子彈，認具有殺傷力，有
    該刑事警察局96年1月11日刑鑑字第095018253 9號槍彈鑑定
    書在卷可稽（見95年度偵字第2606 5號卷第128頁至第130頁
    ），並有扣案改造手槍1支（含彈匣1個）、照片2張及扣押
    物品目錄表1紙等件在卷可資佐證（見偵卷第18頁、第16頁
    ），
三、被告自首之過程，核與證人即臺北市政府警察局萬華分局莒
    光派出所員警林世哲於原審到庭結稱：被告係自行到派出所
    ，記得是晚上來的，本來被告是來找我同事，後來就從腰際
    拿出1把手槍表示要自首，我就依法辦理，然後製作筆錄，
    我於95年11月30日晚上並沒有巡邏、搜索被告等語相符（見
    原審卷第51頁反面、第52頁反面至第53頁）。是被告前開任
    意性自白，與事實核屬吻合。從而，本件事證業已明確，被
    告持有改造手槍之犯行堪以認定，應予依法論科。
四、至被告於原審及本院改口稱：上開改造手槍係95年11月25日
    或26日下午5、6時許，在臺北市○○路公園旁之垃圾場撿到
    的云云。但此部分辯詞顯與被告於95年11月30日至臺北市政
    府警察局萬華分局莒光派出所自首時所為之供詞相異，除無
    任何根據外，且被告於95年11月30日既然係出於欲自動繳交
    上開改造手槍，及接受裁判之意思，主動向上開警員自首，
    並立即製作95年11月30日之警詢筆錄，是被告當時所供稱：
    係於95年9月間，向姓名、年籍不詳，綽號「阿秋」之成年
    男子取得上開改造手槍等語，應有較高之可信度，因被告既
    已願意接受裁判而自首，當時所為之供詞當無虛妄之必要。
    是被告翻異之辯詞，應屬無據，難以採信。
五、按扣案之具有殺傷力之改造手槍，屬槍砲彈藥刀械管制條例
    第4條第1項第1款所稱之槍枝，依據同條例第5條規定，非經
    主管機關許可不得持有、寄藏。核被告未經主管機關許可，
    持有可發射子彈具有殺傷力之改造手槍之行為，係違反槍砲
    彈藥刀械管制條例第8條第4項之未經許可，持有可發射子彈
    具有殺傷力之改造手槍罪。又查被告有事實欄所載之犯罪科
    刑執行情形，有本院被告全國前案紀錄表在卷可稽，其於5
    年內故意再犯有期徒刑以上之本罪，應依刑法第47條第1項
    規定論以累犯，並加重其刑。次按犯本條例之罪自首，並報
    繳其持有之全部槍砲、彈藥、刀械者，減輕或免除其刑，槍
    砲彈藥刀械管制條例第18條第1項前段，定有明文，且按自
    首祇以在犯罪未發覺前，自行申告其犯罪事實於該管公務員
    ，而受法律上之裁判為要件，至其方式係用言詞或書面，以
    及係自行投案或託人代行，係直接向偵查機關為之，抑向非
    偵查機關請其轉送，均無限制（最高法院24年上字第1162號
    判例意旨參照）。查被告持上開改造手槍於未被有偵查犯罪
    職權之機關或公務員發覺前，即主動向臺北市政府警察局萬
    華分局莒光派出所坦承其上開持有改造手槍之犯行，並表示
    願意接受裁判，且主動提出所持有之上開具有殺傷力之改造
    手槍1支（含彈匣1個）等情，業據臺北市政府警察局萬華分
    局警員林世哲到庭結證綦詳，自應適用槍砲彈藥刀械管制條
    例第18條第1項前段之規定，減輕其刑至3分之2，並依法先
    加後減。
六、原審就被告未經許可，持有可發射子彈具有殺傷力之改造手
    槍部分，以被告罪證明確，適用槍砲彈藥刀械管制條例第8
    條第4項、第18條第1項前段，刑法第11條前段、第47條第1
    項、第42條第3項前段、第38條第1項第1款，中華民國96年
    罪犯減刑條例第2條第1項第3款、第7條，並審酌被告所為犯
    行，對於社會大眾治安影響程度雖大，然被告持有上開改造
    手槍之有相當期間與危害性，且於審理時坦白承認上開持有
    改造手槍之犯行，表示悔意，犯後態度堪稱良好等一切情狀
    ，判決被告『甲○○未經許可，持有可發射子彈具有殺傷力
    之改造手槍，累犯，處有期徒刑壹年陸月，併科罰金新臺幣
    萬元，罰金如易服勞役，以新臺幣壹仟元折算壹日；減為
    有期徒刑玖月，併科罰金新臺幣壹萬伍仟元，罰金如易服勞
    役，以新臺幣壹仟元折算壹日。扣案之仿FN廠一九一０型半
    自動改造手槍壹支（含彈匣壹個，槍枝管制編號為0000
    000000號）沒收。』；認事用法並無不合，量刑亦屬
    適當。被告上訴意旨稱原審判決量刑過重，而指摘原判決不
    當，為無理由，應予駁回。
據上論斷，應依刑事訴訟法第368條，判決如主文。
本案經檢察官候千姬到庭執行職務。
中    華    民    國    97    年    4     月    8     日
                  刑事第一庭    審判長法  官  葉騰瑞
                                      法  官  莊明彰
                                      法  官  王炳梁
以上正本證明與原本無異。
如不服本判決，應於收受送達後十日內向本院提出上訴書狀，其
未敘述上訴之理由者並得於提起上訴後十日內向本院補提理由書
（均須按他造當事人之人數附繕本）。
                                      書記官  廖逸柔
中    華    民    國    97    年    4     月    8     日
附錄本案論罪科刑法條全文：
槍砲彈藥刀械管制條例第8條第4項：
未經許可，製造、販賣或運輸鋼筆槍、瓦斯槍、麻醉槍、獵槍、
空氣槍或第4 條第1 項第1 款所定其他可發射金屬或子彈具有殺
傷力之各式槍砲者，處無期徒刑或5 年以上有期徒刑，併科新臺
幣1,000萬元以下罰金。
未經許可，轉讓、出租或出借前項所列槍枝者，處5年以上有期
徒刑，併科新臺幣1,000萬元以下罰金。
意圖供自己或他人犯罪之用，而犯前2項之罪者，處無期徒刑或
7年以上有期徒刑，併科新臺幣1,000元以下罰金。
未經許可，持有、寄藏或意圖販賣而陳列第1項所列槍枝者，處
3年以上10年以下有期徒刑，併科新臺幣700萬元以下罰金。
第1項至第3項之未遂犯罰之。


司法院資訊處製作；財團法人民間司法改革基金會備份。
